Inventaris van de archieven van het Uitvoerend Bewind, 1798-1801
Nationaal Archief, Den Haag
- Tweede periode 17 augustus 1798 - 17 oktober 1801, B
  - Notulen - besluiten, B.1
    - Minuut-notulen., 17 aug 1798 - 17 okt 1801; 493-653
      - 9 jul 1801 - 15 jul 1801, 641
      - 16 jul 1801 - 23 jul 1801, 642
      - 24 jul 1801 - 31 jul 1801, 643
      - 3 aug 1801 - 7 aug 1801, 644
      - 8 aug 1801 - 14 aug 1801, 645
      - 15 aug 1801 - 22 aug 1801, 646
      - 24 aug 1801 - 31 aug 1801, 647
      - 1 sep 1801 - 5 sep 1801, 648
      - 7 sep 1801 - 12 sep 1801, 649
      - 14 sep 1801 - 21 sep 1801, 650
      - 22 sep 1801 - 30 sep 1801, 651
      - 1 okt 1801 - 7 okt 1801, 652
      - 8 okt 1801 - 17 okt 1801, 653
    - Registers van notulen., 17 aug 1798 - 17 okt 1801; 48-110; 63 delen
      In deze registers zijn de besluiten in het net afgeschreven. Ze bevatten dezelfde inhoud als de minuut-exemplaren (inv. nrs. 493-653)
      - 17 aug 1798 - 30 sep 1798, 48
      - okt 1798 -okt 1798, 49
      - nov 1798, 50
      - dec 1798, 51
      - jan 1799, 52
      - feb 1799, 53
      - mrt 1799, 54
      - apr 1799, 55
      - mei 1799, 56
      - 1 jun 1799 - 17 jun 1799, 57
      - 18 jun 1799 - 30 jun 1799, 58
      - 1 jul 1799 - 15 jul 1799, 59
      - 16 jul 1799 - 31 jul 1799, 60
      - 1 aug 1799 - 15 aug 1799, 61
      - 16 aug 1799 - 31 aug 1799, 62
      - sep 1799, 63
      - okt 1799, 64
      - 1 nov 1799 - 15 nov 1799, 65
      - 16 nov 1799 - 30 nov 1799, 66
      - 1 dec 1799 - 16 dec 1799, 67
      - 17 dec 1799 - 31 dec 1799, 68
      - jan 1800, 69
      - 1 feb 1800 - 15 feb 1800, 70
      - 16 feb 1800 - 28 feb 1800, 71
      - 1 mrt 1800 - 15 mrt 1800, 72
      - 17 mrt 1800 - 31 mrt 1800, 73
      - 1 apr 1800 - 15 apr 1800, 74
      - 16 apr 1800 - 30 apr 1800, 75
      - 1 mei 1800 - 15 mei 1800, 76
      - 16 mei 1800 - 31 mei 1800, 77
      - 1 jun 1800 - 14 jun 1800, 78
      - 16 jun 1800 - 30 jun 1800, 79
      - 1 jul 1800 - 15 jul 1800, 80
      - 16 jul 1800 - 31 jul 1800, 81
      - 1 aug 1800 - 15 aug 1800, 82
      - 16 aug 1800 - 30 aug 1800, 83
      - 1 sep 1800 - 17 sep 1800, 84
      - 18 sep 1800 - 30 sep 1800, 85
      - 1 okt 1800 - 14 okt 1800, 86
      - 15 okt 1800 - 31 okt 1800, 87
      - 1 nov 1800 - 15 nov 1800, 88
      - 17 nov 1800 - 29 nov 1800, 89
      - 1 dec 1800 - 15 dec 1800, 90
      - 16 dec 1800 - 31 dec 1800, 91
      - 2 jan 1801 - 17 jan 1801, 92
      - 19 jan 1801 - 31 jan 1801, 93
      - 1 feb 1801 - 14 feb 1801, 94
      - 16 feb 1801 - 28 feb 1801, 95
      - 1 mrt 1801 - 14 mrt 1801, 96
      - 16 mrt 1801 - 31 mrt 1801, 97
      - 1 apr 1801 - 15 apr 1801, 98
      - 16 apr 1801 - 30 apr 1801, 99
      - 1 mei 1801 - 13 mei 1801, 100
      - 15 mei 1801 - 30 mei 1801, 101
      - 1 jun 1801 - 15 jun 1801, 102
      - 16 jun 1801 - 30 jun 1801, 103
      - 1 jul 1801 - 15 jul 1801, 104
      - 16 jul 1801 - 31 jul 1801, 105
      - 1 aug 1801 - 15 aug 1801, 106
      - 17 aug 1801 - 31 aug 1801, 107
      - 1 sep 1801 - 15 sep 1801, 108
      - 16 sep 1801 - 30 sep 1801, 109
      - 1 okt 1801 - 17 okt 1801, 110
    - "Publicaties", proclamaties, besluiten en bekendmakingen van het Vertegenwoordigend Lichaam en van het Uitvoernd Bewind, bekend gemaakt en gepubliceerd door het Uitvoerend Bewind., 1798 - 1801; 177-179; 3 delen
      - Deel A, nrs. 1 - 85, 17 aug 1798 - 4 nov 1799, 177
      - Deel B, nrs.1 - 105, 16 nov 1799 - 28 jul 1801, 178
      - Deel C, nrs.1 - 12, 3 aug 1801 - 16 okt 1801, 179
    - Klapper op de publicaties, delen gemerkt A - F., 1795 - 1806; ---; 1 deel
      Deze klapper geeft toegang tot de registers van publicaties van het Uitvoerend Bewind (inv.nrs. 177-179), het Staatsbewind en de Raadpensionaris. Het bevindt zich in het archief van de Raadpensionaris, nummer toegang 2.01.01.06, inv.nr. 92bis.
    - Publicatiën van het Hoogst Bestuur der Bataafse Republiek, gedrukte uitgave van proclamaties, publicaties en notificaties van de hoogste organen van de wetgevende en uitvoerende macht, deel 1 - 10. Met ingebonden jaarindices., 1796 - 1806; ---
      , een voorloper van het Staatsblad. De delen 2 tot en met 4 betreffen de besluiten van het Uitvoerend Bewind uit de periode 1798-1801. Ook in de
  - Toegangen op de notulen - besluiten, B.2
    - Groene indices, met ingebonden gealfabetiseerde hoofdenlijst en klapper., 17 aug 1798 - 17 okt 1801; ---
      - 17 aug 1798 - 31 dec 1798, ---
        Zie archief Staatssecretarie Lod. Nap., nummer toegang 2.01.01.07, inv.nr. 533.
      - 1 jan 1799 - 30 jun 1799, ---
        Zie archief Staatssecretarie Lod. Nap., nummer toegang 2.01.01.07, inv.nr. 534.
      - 1 jul 1799 - 31 dec 1799, ---
        Zie archief Staatssecretarie Lod. Nap., nummer toegang 2.01.01.07, inv.nr. 535.
      - aparte klapper op de index van 1799, ---
        Zie archief Staatssecretarie Lod. Nap., nummer toegang 2.01.01.07, inv.nr. 536.
      - 1 jan 1800 - 30 jun 1800, ---
        Zie archief Staatssecretarie Lod. Nap., nummer toegang 2.01.01.07, inv.nr. 537.
      - 1 jul 1800 - 31 dec 1800, ---
        Zie archief Staatssecretarie Lod. Nap., nummer toegang 2.01.01.07, inv.nr. 538.
      - 1 jan 1801 - 30 jun 1801, ---
        Zie archief Staatssecretarie Lod. Nap., nummer toegang 2.01.01.07, inv.nr. 539.
      - 1 jul 1801 - 17 okt 1801, ---
        Zie archief Staatssecretarie Lod. Nap., nummer toegang 2.01.01.07, inv.nr. 540.
      - Concept-index. 1799, ---
        Zie archief Staatssecretarie Lod. Nap., nummer toegang 2.01.01.07, inv.nr. 542.
  - Relatieven (bijlagen) tot de notulen - besluiten, B.3
    - Uitgaande brieven, B.3.1
      - Registers van minuten van uitgaande brieven., 1798 - 1801; 111-150; 40 delen
        - 17 aug 1798 - 30 sep 1798, 111
        - okt 1798, 112
        - nov 1798, 113
        - dec 1798, 114
        - jan 1799, 115
        - feb 1799, 116
        - mrt 1799, 117
        - apr 1799, 118
        - mei 1799, 119
        - jun 1700, 120
        - 1 jul 1799 - 18 jul 1799, 121
        - 18 jul 1799 - 31 jul 1799, 122
        - 1 aug 1799 - 14 aug 1799, 123
        - 14 aug 1799 - 31 aug 1799, 124
        - sep 1799, 125
        - okt 1799, 126
        - nov 1799, 127
        - dec 1799, 128
        - jan 1800, 129
        - feb 1800, 130
        - mrt 1800, 131
        - apr 1800, 132
        - mei 1800, 133
        - jun 1800, 134
        - jul 1800, 135
        - aug 1800, 136
        - sep 1800, 137
        - okt 1800, 138
        - nov 1800, 139
        - dec 1800, 140
        - jan 1801, 141
        - feb 1801, 142
        - mrt 1801, 143
        - apr 1801, 144
        - mei 1801, 145
        - jun 1801, 146
        - jul 1801, 147
        - aug 1801, 148
        - sep 1801, 149
        - 1 okt 1801 - 17 okt 1801, 150
      - Registers van net-uitgaande brieven (missiven)., 1798 - 1801; 151-176; 26 delen
        - 17 aug 1798 - 31 okt 1798, 151
        - nov - 31 dec, 152
        - jan - feb 1799, 153
        - mrt - apr 1799, 154
        - mei 1799, 155
        - jun 1799, 156
        - jul 1799, 157
        - aug 1799, 158
        - 1 sep 1799- 31 okt 1799, 159
        - 1 nov 1799- 31 dec 1799, 160
        - jan - feb1800, 161
        - 1 mrt 1800 - 30 apr 1800, 162
        - 1 mei 1800 - 31 mei 1800, 163
        - 3 jun 1800 - 30 jun 1800, 164
        - 1 jul 1800 - 31 jul 1800, 165
        - 1 aug 1800 - 30 sep 1800, 166
        - 1 okt 1800 - 31 okt 1800, 167
        - 1 nov 1800 - 29 nov 1800, 168
        - 1 dec 1800 - 31 dec 1800, 169
        - 1 jan 1801 - 31 jan 1801, 170
        - 1 feb 1801 - 28 feb 1801, 171
        - 2 mrt 1801 - 31 mrt 1801, 172
        - apr - mei 1801, 173
        - 1 jun 1801 - 31 jul 1801, 174
        - 3 aug 1801 - 31 aug 1801, 175
        - 1 sep 1801 - 17 okt 1801, 176
    - Ingekomen stukken, B.3.2
      De ingekomen stukken liggen primair in series geordend op naam van afzender (colleges en besturen). Binnen deze series zijn de ingekomen stukken geborgen op datum en nummer van het besluit, zoals vermeld in de 'notulen', waarbij een beslissing is genomen over de inhoud van het ingekomen stuk. Met behulp van de indices en de indicateur (toegang 2.01.01.07, inv.nr. 668) kunnen ingekomen stukken opgespoord worden.
      - Indicateur, aanwijzende de series der ingekomen stukken van de archieven van de uitvoerende macht - van Uitvoerend Bewind tot Plaatsvervanger van de Franse keizer -, waar de in de z.g. groene indices (inv.nrs. 531 - 558) vermelde stukken zijn geborgen., 17 aug 1798 - 31 dec 1810; ---; 1 band
        Het gedeelte over 1799 ontbreekt
        Zie archief Staatssecretarie Lod. Nap., nummer toegang 2.01.01.07, inv.nr. 668.
        In dit register staat vermeld in welke serie een ingekomen stuk is opgeborgen, onder vermelding van de datum en het nummer van het besluit, waarbij waarbij een beslissing is genomen over de inhoud van het ingekomen stuk.
      - Decreten en besluiten van het Intermediair Wetgevend Lichaam en van de Eerste en Tweede kamer van het Vertegenwoordigend Lichaam., 17 aug 1798 - 17 okt 1801; 180-220; 41 portefeuilles
        - 17 aug 1798 - 30 sep 1798, 180
        - 1 okt 1798 - 17 okt 1798, 181
        - 18 okt 1798 - 30 okt 1798, 182
        - nov 1798, 183
        - dec 1798, 184
        - jan 1799, 185
        - feb 1799, 186
        - mrt 1799, 187
        - apr 1799, 188
        - mei 1799, 189
        - jun 1799, 190
        - jul 1799, 191
        - aug 1799, 192
        - sep 1799, 193
        - okt 1799, 194
        - nov 1799, 195
        - dec 1799, 196
        - jan 1800, 197
        - feb 1800, 198
        - mrt 1800, 199
        - apr 1800, 200
        - mei 1800, 201
        - jun 1800, 202
        - jul 1800, 203
        - aug 1800, 204
        - sep 1800, 205
        - okt 1800, 206
        - nov 1800, 207
        - dec 1800, 208
        - 1 jan 1801 - 10 jan 1801, 209
        - 12 jan 1801 - 31 jan 1801, 210
        - feb 1801, 211
        - mrt 1801, 212
        - apr 1801, 213
        - mei 1801, 214
        - jun 1801, 215
        - jul 1801, 216
        - 21 jul 1801, nr. 10, 217
        - 1 aug 1801 - 19 aug 1801, 218
        - 20 aug 1801 - 31 aug 1801, 219
        - sep - 17 okt 1801, 220
      - Agent van Buitenlandse Betrekkingen., 17 aug 1798 - 17 okt 1801; 221-223; 3 portefeuilles
        - 17 aug 1798 - 31 dec 1798, 221
        - 1 jan 1799 - 31 dec 1799, 222
        - 1 jan 1800 - 17 okt 1801, 223
      - Agent van Marine., 17 aug 1798 - 17 okt 1801; 224-231; 8 portefeuilles
        - 17 aug 1798 - 31 dec 1798, 224
        - jan - apr 1799, 225
        - mei - aug 1799, 226
        - sep - dec 1799, 227
        - jan - mei 1800, 228
        - jun - dec 1800, 229
        - jan - apr 1801, 230
        - mei - 17 okt 1801, 231
      - Agent van Oorlog., 17 aug 1798 - 17 okt 1801; 232-260; 29 portefeuilles
        - 17 aug 1798 - 30 dec 1798, 232
        - okt - dec1798, 233
        - jan - feb1799, 234
        - mrt - apr 1799, 235
        - mei - jun 1799, 236
        - jul 1799, 237
        - aug 1799, 238
        - sep 1799, 239
        - okt 1799, 240
        - nov 1799, 241
        - dec 1799, 242
        - jan 1800, 243
        - feb 1800, 244
        - mrt 1800, 245
        - apr 1800, 246
        - mei 1800, 247
        - jun 1800, 248
        - jul 1800, 249
        - aug 1800, 250
        - sep 1800, 251
        - okt 1800, 252
        - nov 1800, 253
        - dec 1800, 254
        - jan 1801, 255
        - feb 1801, 256
        - mrt - apr 1801, 257
        - mei - jun 1801, 258
        - jul - aug 1801, 259
        - 1 sep 1801 - 17 okt 1801, 260
      - Agent van Financiën., 17 aug 1798 - 17 okt 1801; 261-300; 40 portefeuilles
        - 17 aug 1798 - 30 sep 1798, 261
        - okt 1798, 262
        - nov 1798, 263
        - dec 1798, 264
        - jan 1799, 265
        - feb 1799, 266
        - mrt 1799, 267
        - apr 1799, 268
        - 1 mei 1799 - 20 mei 1799, 269
        - 21 mei 1799 - 31 mei 1799, 270
        - jun 1799, 271
        - jul 1799, 272
        - 1 aug 1799 - 16 aug 1799, 273
        - 17 aug 1799 - 31 aug 1799, 274
        - sep 1799, 275
        - okt 1799, 276
        - nov 1799, 277
        - dec 1799, 278
        - jan 1800, 279
        - feb 1800, 280
        - mrt 1800, 281
        - apr 1800, 282
        - mei 1800, 283
        - jun 1800, 284
        - jul 1800, 285
        - aug 1800, 286
        - sep 1800, 287
        - okt 1800, 288
        - nov 1800, 289
        - dec 1800, 290
        - jan 1801, 291
        - 1 feb 1801 - 14 feb 1801, 292
        - 15 feb 1801 - 28 feb 1801, 293
        - mrt 1801, 294
        - apr 1801, 295
        - mei 1801, 296
        - jun 1801, 297
        - jul 1801, 298
        - aug 1801, 299
        - 1 sep 1801 - 17 okt 1801, 300
      - Agent van Justitie., 17 aug 1798 - 17 okt 1801; 301-323; 23 portefeuilles
        - 17 aug 1798 - 31 okt 1798, 301
        - nov - dec, 302
        - jan 1799, 303
        - feb 1799, 304
        - mrt - apr 1799, 305
        - mei 1799, 306
        - jun 1799, 307
        - 1 jul 1799 - 12 jul 1799, 308
        - 13 jul 1799 - 31 jul 1799, 309
        - aug 1799, 310
        - 1 sep 1799 - 15 okt 1799, 311
        - 16 okt 1799 - 31 okt 1799, 312
        - nov - dec 1799, 313
        - jan - feb 1800, 314
        - mrt 1800, 315
        - apr - mei 1800, 316
        - jun 1800, 317
        - jul - aug 1800, 318
        - sep- okt 1800, 319
        - nov - dec 1800, 320
        - jan - mrt 1801, 321
        - apr - jun 1801, 322
        - 1 jul 1801 - 17 okt 1801, 323
      - Agent van Inwendige Politie., 17 aug 1798 - 17 okt 1801; 324-345; 22 portefeuilles
        - 17 aug 1798 - 30 okt 1798, 324
        - nov - dec 1798, 325
        - jan - feb1799, 326
        - mrt - apr 1799, 327
        - mei 1799, 328
        - jun 1799, 329
        - jul 1799, 330
        - aug 1799, 331
        - sep - okt 1799, 332
        - nov - dec 1799, 333
        - jan - feb 1800, 334
        - mrt - apr 1800, 335
        - mei - jun 1800, 336
        - jul - aug 1800, 337
        - sep- okt 1800, 338
        - nov 1800, 339
        - dec 1800, 340
        - jan - feb 1801, 341
        - mrt - apr 1801, 342
        - mei - jun 1801, 343
        - jul - aug 1801, 344
        - 1 sep 1801 - 17 okt 1801, 345
      - Agent van Inwendige Politie-Waterstaat., jan 1800 - 17 okt 1801; 346-350; 5 portefeuilles
        - jan - apr 1800, 346
        - mei - aug 1800, 347
        - sep- dec 1800, 348
        - jan - apr 1801, 349
        - mei - 17 okt 1801, 350
      - Agent van Nationale Opvoeding., 17 aug 1798 - 17 okt 1801; 351-354; 4 portefeuilles
        - 17 aug 1798 - mei 1799, 351
        - jun - dec 1799, 352
        - jan - dec1800, 353
        - jan - 17 okt 1801, 354
      - Agent van Nationale Oeconomie., 5 jul 1799 - 17 okt 1801; 355-359; 5 portefeuilles
        - 5 jul - dec 1799, 355
        - jan - jun 1800, 356
        - jul - dec 1800, 357
        - jan - jun 1801, 358
        - jul - 17 okt 1801, 359
      - Intermediaire Administratieve Besturen., 17 aug 1798 - mrt 1799; 360-361; 2 portefeuilles
        - 17 aug 1798 - 31 dec 1798, 360
        - jan - mrt 1799, 361
      - Departementale besturen, apr - 17 okt 1801; 362-380; 19 portefeuilles
        - apr - jun 1799, 362
        - jul 1799, 363
        - aug - sep 1799, 364
        - okt - nov 1799, 365
        - dec 1799, 366
        - jan - feb 1800, 367
        - 30 jan 1800 Stemlijsten 1798-1799. nr. 48. Dommel; Dep. v.d., 368
        - 30 jan 1800 Eems en dep. v.d. Oude IJssel; Dep. v., 369
        - 30 jan 1800 Texel., 370
        - mrt - apr 1800, 371
        - mei - jun 1800, 372
        - jul - aug 1800, 373
        - 9 jul 1800, nr. 37, 374
        - 9 jul 1800, nr. 37, 375
        - sep- okt 1800, 376
        - nov - dec 1800, 377
        - jan - mrt 1801, 378
        - apr - jun 1801, 379
        - 1 jul - 17 okt, 380
      - Commissarissen bij departementale besturen., mrt 1799 - 17 okt 1801; 381-386; 6 portefeuilles
        - mrt - sep1799, 381
        - okt 1799 - mrt 1800, 382
        - apr - aug 1800, 383
        - sep- dec 1800, 384
        - jan - jun 1801, 385
        - 1 jul 1801 - 17 okt1801, 386
      - Gemeente besturen., 17 aug 1798 - 17 okt 1801; 387-392; 6 portefeuilles
        - 17 aug 1798 - dec 1798, 387
        - jan - mrt 1799, 388
        - apr - jul 1799, 389
        - aug - dec 1799, 390
        - jan - dec1800, 391
        - jan - 17 okt 1801, 392
      - Hoven van Justitie., jan 1799- 17 okt 1801; 393-394; 2 portefeuilles
        - jan - dec 1799, 393
        - jan 1800 - 17 okt 1801, 394
      - Commissies van Financiën., 1799 - 1801; 395
      - Commissiën tot de Heffingen., 1799 - 1800; 396
      - Comité tot de Oost- en West-Indische Handel., 17 aug 1798 - 17 okt 1801; 397-398
        - 17 aug 1798 - mei 1801, 397
        - jun 1800 - 17 okt 1801, 398
      - Diverse Colleges., 17 aug 1798 - 17 okt 1801; 399-403; 5 portefeuilles
        - 17 aug '98 - dec1799, 399
        - jan - jun 1800, 400
        - jul - dec 1800, 401
        - jan - jun 1801, 402
        - jul - 17 okt 1801, 403
      - Rekesten., 17 aug 1798 - 17 okt 1801; 404-411; 8 portefeuilles
        - 17 aug 1798 - dec 1798, 404
        - jan - mrt 1799, 405
        - apr - mei 1799, 406
        - jun - aug 1799, 407
        - sep- dec 1799, 408
        - jan - mei 1800, 409
        - jun - dec 1800, 410
        - jan - 17 okt 1801, 411
      - Rekesten om aanstellingen., 1798-1801; 412-415A; 4 portefeuilles, 1 pak
        - 1 - 299, 412
        - 300 - 530, 413
        - 531 - 699, 414
        - 700 - 855, 415
        - Lijsten der rekestranten, 415A
        - Alfabetische naamlijst der sollicitanten, 415B
      - Rekesten om paspoorten., 1798-1801; 416-430A; 15 portefeuilles
        - 1., 416
        - 2., 417
        - 3, 4., 418
        - 5., 419
        - 6., 420
        - 7, 8, 421
        - 9, 11., 422
        - 12, 13., 423
        - 14., 424
        - 15., 425
        - 16, 17., 426
        - 18-24., 427
        - 25-29., 428
        - 30-39., 429
        - 40-44., 430
        - Alfabetisch register van verleende paspoorten. 1801, 430A; 1 deel
          Afkomst uit aanwinst VROA 1913 I 23
      - Particuliere (hier: bijzondere) stukken., 17 aug 1798 - 17 okt 1801; 431-438; 8 portefeuilles
        - 17 aug 1798 - feb 1799, 431
        - mrt - jul 1799, 432
        - aug - dec 1799, 433
        - jan - jun 1800, 434
        - jul - dec 1800, 435
        - jan - jun 1801, 436
        - jul - sep 1801, 437
        - 1 okt 1801 - 17 okt 1801, 438
      - In advies gehouden stukken., 17 aug 1798 - 17 okt 1801; 439-457; 19 portefeuilles
        - 17 aug 1798 - 9 okt 1798, 439
        - 10 okt 1798 - 31 okt 1798, 440
        - nov - dec 1798, 441
        - jan - mrt 1799, 442
        - apr - mei 1799, 443
        - jun - jul 1799, 444
        - aug - okt 1799, 445
        - nov - dec 1799, 446
        - jan 1800, 447
        - 28 jan 1800; nr. 20., 448
        - 28 jan 1800; nr. 20., 449
        - 28 jan 1800; nr. 20., 450
        - feb - mrt 1800, 451
        - apr - jul 1800, 452
        - aug - okt 1800, 453A
        - In advies gehouden stuk betreffende versiering van bodenbussen (exh. 18.12.1799 nr. 47) aug - okt 1800, 453B; 1 omslag
          Niet raadpleegbaar
        - nov - dec 1800, 454
        - jan - mrt 1801, 455
        - apr - jul 1801, 456
        - aug - 17 okt 1801, 457
  - Overige stukken, B.4
    - Generale expeditielijsten., 12 jun 1798 - 31 dec 1801; ---
      In de expeditielijsten zijn de data van verzending vermeld van de uitgaande extract-besluiten en de uitgaande brieven. Als gevolg van schrijfwerk kan dat een of enkele dagen later zijn dan de datum van de resolutie of uitgaande brief.
      - 12 jun 1798 - 31 okt 1798, ---
        Zie archief Staatssecretarie Lod. Nap., nummer toegang 2.01.01.07, inv.nr. 582.
      - 1 nov 1798 - 31 dec 1798, ---
        Zie archief Staatssecretarie Lod. Nap., nummer toegang 2.01.01.07, inv.nr. 583.
      - 1 jan 1799 - 30 mrt 1799, ---
        Zie archief Staatssecretarie Lod. Nap., nummer toegang 2.01.01.07, inv.nr. 584.
      - 1 apr 1799 - 29 jun 1799, ---
        Zie archief Staatssecretarie Lod. Nap., nummer toegang 2.01.01.07, inv.nr. 585.
      - 1 jun 1799 - 30 sep 1799, ---
        Zie archief Staatssecretarie Lod. Nap., nummer toegang 2.01.01.07, inv.nr. 586.
      - 1 okt 1799 - 31 dec 1799, ---
        Zie archief Staatssecretarie Lod. Nap., nummer toegang 2.01.01.07, inv.nr. 587.
      - 2 jan 1800 - 31 mrt 1800, ---
        Zie archief Staatssecretarie Lod. Nap., nummer toegang 2.01.01.07, inv.nr. 588.
      - 1 apr 1800 - 30 jun 1800, ---
        Zie archief Staatssecretarie Lod. Nap., nummer toegang 2.01.01.07, inv.nr. 589.
      - 1 jul 1800 - 30 sep 1800, ---
        Zie archief Staatssecretarie Lod. Nap., nummer toegang 2.01.01.07, inv.nr. 590.
      - 1 okt 1800 - 31 dec 1800, ---
        Zie archief Staatssecretarie Lod. Nap., nummer toegang 2.01.01.07, inv.nr. y591.
      - 2 jan 1801 - 31 mrt 1801, ---
        Zie archief Staatssecretarie Lod. Nap., nummer toegang 2.01.01.07, inv.nr592.
      - 1 apr 1801 - 30 jun 1801, ---
        Zie archief Staatssecretarie Lod. Nap., nummer toegang 2.01.01.07, inv.nr. 593.
      - 1 jul 1801 - 30 sep 1801, ---
        Zie archief Staatssecretarie Lod. Nap., nummer toegang 2.01.01.07, inv.nr. 594.
      - 1 okt 1801 - 31 dec 1801, ---
        Het gedeelte van 18 oktober - 31 december 1801 is aangelegd door het Staatsbewind
        Zie archief Staatssecretarie Lod. Nap., nummer toegang 2.01.01.07, inv.nr. 595.
    - Minuten van verschillende akten., 14 sep 1798 - 23 sep 1801; 677-679; 3 portefeuilles
      - Commissiën voor consuls. 14 dec 1798 - 6 mrt 1800, Collatie, Atterminatie, Legitimatie, Octrooien. 2 okt 1800 - 10 jul 1801; Dispensatie van de Echtordening. 17 nov 1798 - 19 sep 1801; 677
      - Beneficie van inventarissen. 20 jan 1800 - 24 jan 1800, Ontslag van Fideï Commis. 14 nov 1798 - 25 jul 1801; 678
      - Rappel van Ban. 14 sep 1798 - 24 mrt 1801, Gratie en Pardon. 7 dec 1798 - 3 dec 1799; Abolitie. 5 okt 1798 - 3 jan 1801; Remissie van straf. 19 okt 1798 - 23 sep 1801; Mandement van revisie. 4 okt 1799 - 26 sep 1800; Sûreté de corps. 1799; 679
    - Buiten de notulen gehouden stukken: "Stukken, zoo publieke als secrete welke van aart zijn, dat dezelve niet in de notulen zijn of hebben kunnen worden gebragt"., feb - nov 1799; 686A; 1 portefeuille
    - Anoniem voorstel voor toepassing van windkracht (exh. 22.05.1799), feb - nov 1799; 686B; 1 omslag
      met illustraties.
    - Extracten uit de besluiten van het Uitvoerend Bewind houdende beschikkingen op ingediende rekesten., 6 jan 1800 - 31 dec 1800; 411A
      Deze extract-besluiten, bestemd voor de belanghebbenden, zijn blijkbaar niet in hun bezit gekomen. Afkomstig uit aanwinst VROA 1913 I, 18.
    - Besluiten op rekesten, gezegeld., 1 jan - 15 okt 1801; 688; 1 portefeuille
    - Register van paspoorten en attaché's., 1 mei 1798 - 29 mrt 1802; 689; 1 deel
    - Commissorialenboek voor de agenten van het Uitvoerend Bewind en verdere colleges., 17 aug 1798 - jan 1799.; 690; 1 deel
    - Commissoriaallijsten., 17 aug 1798 - 29 apr 1805; 691; 1 portefeuille
      Bevat na 17 okt 1801 de commissorialen van het Staatsbewind
      a. Onafgedane. 1 mei - 30 apr 1800
      b. Aan de onderscheiden Intermediaire Administratieve Besturen der departementen. 21 aug 1798 - 21 mrt 1799
      c. Aan onderscheiden colleges en personen. 18 aug 1798 - 29 apr 1800
      d. Aan directeuren... 17 aug 1798 - 30 apr 1800
      e. Aan onderscheiden departementale besturen. 10 mei 1800 - 18 apr 1805
      f. Aan commissarissen bij de onderscheiden departementale besturen. 31 mei 1800 - 24 mei 1802
      g. Aan onderscheiden colleges en personen. 9 mei 1800 - 29 apr 1805.